臺灣臺中地方法院刑事判決　　　　　　　　　　　　九十一年度易字第一四三號
　　公　訴　人　台灣台中地方法院檢察署檢察官
　　被　　　告　甲○○
右列被告因毒品危害防制條例案件，經檢察官提起公訴（九十一年度毒偵字第八九三
號），暨聲請併案辦理（九十一年度毒偵字第一二八五號、第一六二○號），本院判
決如左：
    主  文
甲○○連續施用第二級毒品，處有期徒刑柒月。
扣案之安非他命壹包（含袋重零點伍肆公克）沒收銷燬之。
    事  實
一、甲○○曾因施用毒品案件，經本院先後二次裁定送觀察、勒戒結果，均無繼續施
    用毒品之傾向，而由台灣台中地方法院檢察署檢察官分別於民國八十九年八月七
    日以八十九年度毒偵緝字第四一一號、九十年三月二十八日以九十年度毒偵緝字
    第一○○號不起訴處分確定；復因施用毒品之行為，除由本院裁定令入戒治處所
    施以強制戒治外，並以九十年度易字第二六八五號判處有期徒刑六月（起訴書誤
    載為八月），於九十年十月八日確定，後來因強制戒治成績被評定為合格，經本
    院裁定停止戒治並付保護管束；詎於保護管束期間，甲○○又基於概括之犯意，
    連續於九十一年三月六日或前三日內、九十一年四月三日或前三日內、九十一年
    五月三十一日十八時許及十九時許，在其台中縣潭子鄉○○路○段二九七巷二二
    號二樓住處，或台中縣潭子鄉友人住處，以將第二級毒品安非他命置於吸食器內
    ，下以火燒烤待產生白煙後吸用該煙霧之方式，各施用安非他命一次。嗣於九十
    一年三月六日、九十一年四月三日，經觀護人先後採其尿液送鑑定結果均呈甲基
    安非他命陽性反應而查獲，另於九十一年六月一日因本案經司法警察拘提到案後
    採其尿液送驗結果，亦呈甲基安非他命陽性反應，且在其手提袋內扣得安非他命
    一包（含袋重○‧五四公克）。
二、案經台灣台中地方法院檢察署檢察官自動檢舉偵查起訴暨經台中縣警察局豐原分
    局報告後聲請併案辦理。
    理  由
一、訊據被告甲○○，固坦承於九十一年五月三十一日十八時許及十九時許各施用安
    非他命一次，惟否認九十一年三月六日或前三日內、九十一年四月三日或前三日
    內有施用安非他命之行為，辯稱該二次尿液檢驗會呈甲基安非他命陽性反應，可
    能係遭友人於飲料中下毒所害云云。經查，被告係遭何人下毒，因其不願提供資
    料予本院調查，是其所言尚無法證明為真，又被告於九十一年三月六日、四月三
    日、六月一日所採之尿液，經送鑑定結果均呈甲基安非他命陽性反應，此有詮昕
    科技股份有限公司出具之濫用藥物尿液檢驗報告書二紙、台中縣衛生局出具之檢
    驗尿水報告書一紙附卷可稽，而按甲基安非他命經口服投與後約百分之七十於二
    十四小時內自尿中排出，約百分之九十於九十六小時內自尿中排出，此經行政院
    衛生署藥物食品檢驗局於八十一年二月八日以藥檢壹字第○○一一五六號載述明
    確，是被告於九十一年三月六日或前三日內、四月三日或前三日內，應有施用安
    非他命，其尿液方呈陽性反應，其所辯應係卸責之詞，不足採信，此外本件復有
    扣案之安非他命一包（含袋重○‧五四公克）足憑。又被告前因施用毒品案件，
    經本院先後二次裁定送觀察、勒戒結果，均無繼續施用毒品之傾向，而由台灣台
    中地方法院檢察署檢察官分別於八十九年八月七日以八十九年度毒偵緝字第四一
    一號、九十年三月二十八日以九十年度毒偵緝字第一○○號不起訴處分確定，復
    因施用毒品之行為，除由本院裁定令入戒治處所施以強制戒治外，並以九十年度
    易字第二六八五號判處有期徒刑六月，於九十年十月八日確定乙情，有該三案之
    不起訴處分書及判決書各一份在卷可考，其四犯施用毒品之事證已臻明確，犯行
    應堪認定。
二、核被告所為，係犯毒品危害防制條例第十條第二項之施用第二級毒品罪。其因施
    用安非他命而持有第二級毒品之行為，為施用安非他命之行為所吸收，不另論罪
    ；又被告四次施用第二級毒品之犯行，時間緊接、方法相同，觸犯構成要件相同
    之罪名，顯係基於概括犯意為之，應依連續犯規定論以一罪，並加重其刑；再檢
    察官聲請併案辦理部分，因與起訴事實有連續犯之裁判上一罪關係，本院自得併
    予審理。爰審酌被告犯後坦認部分所為、頗具悔意，及所為並未積極侵害他人權
    益等一切情狀，量處如主文所示之刑。另扣案之安非他命一包（含袋重○‧五四
    公克），依毒品危害防制條例第十八條第一項前段規定，應併予宣告沒收銷燬之
    。
據上論斷，應依刑事訴訟法第二百九十九條第一項前段，毒品危害防制條例第十條第
二項、第十八條第一項前段、第二十條第三項前段，刑法第十一條前段、第五十六條
，判決如主文。
中      華      民      國    九十一    年      八      月    二十二    日
                                        法  官  李  秋  娟
右正本證明與原本無異。
如不服本判決，應於判決送達後十日內向本院提出上訴狀，上訴於臺灣高等法院臺中
分院( 須附繕本 )。
                                        書記官
中      華      民      國    九十一    年      八      月    二十二    日
附錄論罪科刑法條
毒品危害防制條例第十條：
施用第一級毒品者，處六個月以上五年以下有期徒刑。
施用第二級毒品者，處三年以下有期徒刑。
